最　高　行　政　法　院　裁　定
　　　　　　　　　　　　　　　　　　 94年度裁字第02661號
上　訴　人　甲○○
被 上訴 人　財政部臺北市國稅局
代　表　人　乙○○
上列當事人間因贈與稅事件，上訴人對於中華民國93年7月8日臺
北高等行政法院92年度訴字第783號判決，提起上訴，本院裁定
如下：
　　主  文
上訴駁回。
上訴審訴訟費用由上訴人負擔。
　　理  由
一、按對於高等行政法院判決上訴，非以其違背法令為理由，不
    得為之，行政訴訟法第242條定有明文。是對於高等行政法
    院判決上訴，若未具體說明原判決違背何項法令、不適用或
    如何適用不當之具體情事，即非主張原判決違背法令以為上
    訴理由，其上訴不應准許。
二、原審係以：按「財產之移動，具有左列各款情形之一者，以
    贈與論，依本法規定，課徵贈與稅：．．．六、配偶間及三
    親等以內親屬間財產之買賣。但能提出支付價款之確實證明
    者，不在此限。」、「遺產及贈與財產價值之計算，以被繼
    承人死亡時或贈與人贈與時之時價為準。」及「納稅義務人
    違反第23條或第24條之規定，未依限辦理遺產稅或贈與稅申
    報者，按核定應納稅額加處1倍至2倍之罰鍰」，分別為行為
    時遺產及贈與稅法第5條第6款、第10條第1項及第44條前段
    所明定。次按「未上市或上櫃之股份有限公司股票，除前條
    第2項規定情形外，應以繼承開始日或贈與日該公司之資產
    淨值估定之。」為遺產及贈與稅法施行細則第29條第1項所
    明定。又「公司行號於被繼承人死亡時或贈與人為贈與行為
    時，如未編製資產負債表，但於申報時或稽徵機關核定遺產
    稅或贈與稅時，已編有資產負債表者，得以該公司行號結算
    之資產淨值，加計前後兩期淨值之差額，按經過日數占兩結
    算期間總日數之比例，核算其股票價值。」及「核算遺產及
    贈與稅法施行細則第29條第1項所謂之資產淨值時，對於公
    司未分配盈餘之計算，應以經稽徵機關核定者為準。」，為
    財政部65年7月9日台財稅第34594號及70年12月30日台財稅
    第40833號函之見解。本件上訴人於83年12月12日分別將其
    所有原詰鑄造工業股份有限公司（以下簡稱原詰公司）股票
    各1,250股，過戶登記予其女張惠雯及張碧霞等2人；被上訴
    人以原詰公司未能提示系爭股票移轉日之資產負債表，乃依
    上開財政部函釋意旨，以原詰公司所編製移轉日（即83年12
    月12日）之前後兩期即82年及83年度之資產負債表所列資產
    淨值，核算前期每股淨值為新台幣（下同）1,526.46元，後
    期每股淨值為2,068.30元，並依據前後期每股淨值核算系爭
    股票移轉日83年12月12日每股淨值為2,040.09元，並以上訴
    人所提示之買賣價款收付流程，無法證明係本件股票移轉之
    價款，乃就移轉股數2,500股按每股淨值2,040.09元，核定
    系爭贈與額為510萬225元，淨額為465萬225元，補徵稅額62
    萬1,801元，並加處應補稅額1倍之罰鍰62萬1,801元。上訴
    人雖主張系爭買賣確有價金支付，且在被調查日之前即已支
    付，本件為買賣而非屬贈與云云。惟查本件系爭股票係於83
    年12月12日過戶，若上訴人所主張本件係屬買賣，何以至84
    年5月1日才交付價金？其間相距4個半月之久，有違一般交
    易行情；又張碧霞係60年1月18日出生，張惠雯乃62年8月6
    日出生，於84年間才分別為24歲與22歲，而83年張碧霞之所
    得才55萬1,659元，張惠雯所得為43萬500元，有83年度綜合
    所得稅核定通知書各一紙在卷可按；然張惠雯及張碧霞2人
    於84年4月25日開戶當日均存入現金130萬元，上訴人主張此
    係張碧霞及張惠雯2人跟會之會款及向他人借貸之款項而來
    ，惟上訴人並未能就張惠雯及張碧霞2人所參加互助會資金
    來源、何時標到會、會款多少及向何人借貸、金額多少、何
    時償還等舉證以實其說，從而上訴人上開主張自不足採。再
    查本件上訴人主張其係自86年10月24日起至86年11月7日止
    為出差期間，並未收受被上訴人機關通知函；然上訴人雖未
    親自收受，惟該掛號郵件收件回執蓋有張博善之印章，而張
    博善為上訴人之長子，與上訴人設於同一戶籍內，依民事訴
    訟法第137條規定，被上訴人通知函為一合法有效之送達。
    綜上所述，原處分依法自無不合，訴願決定予以維持，亦無
    違誤；據以駁回上訴人在原審之訴。
三、上訴人不服原判決提起上訴，略以：上訴人出售股票予張碧
    霞及張惠雯2人，合計250萬元，均係張碧霞及張惠雯2人跟
    會之會款及向他人借貸之款項，且亦在被上訴人通知查核前
    完成付款，自符合遺產及贈與稅法第5條第6款但書買賣之規
    定。至受贈人張惠雯及張碧霞2人購買股票資金來源，係2人
    將標得之會款約100萬餘元寄存在友人吳麗容處，於84年4月
    25日併利息向之取回，受贈人確有所得資力，足證給付實情
    云云。核其意旨均屬認定事實之爭執，並未具體說明原判決
    違背何項法令、不適用或如何適用法令不當之具體情事，即
    非主張原判決違背法令以為上訴理由，依首開規定及說明，
    其上訴為不合法，應予駁回。
四、依行政訴訟法第249條第1項前段、第104條、民事訴訟法第
    95條、第78條，裁定如主文。
中　　華　　民　　國　　94　　年　　12　　月　　8　　 日
                  第五庭審判長法  官　高　啟　燦
                              法  官　蔡　進　田
                              法  官　黃　璽　君
                              法  官　廖　宏　明
                              法  官　楊　惠　欽
以  上  正  本  證  明  與  原  本  無  異
中　　華　　民　　國　　94　　年　　12　　月　　8　　 日
　　　　　　　　　　　　　　　書記官　彭　秀　玲
